臺灣高雄地方法院民事裁定
110年度消債職聲免字第128號
聲　請　人　沈娜瑱（原名：沈宥均）
　　　　　　　　　　00000000000000000000000000000000000
00000000000000000000000000000000000000000000000000000000
00000000000000000000000000000000000000000000000000
相對人即債　中國信託商業銀行股份有限公司
權人　　　　　　　　000000000000000000000000000000000000
0000000000000000000000000000000000000000000000000000000
法定代理人　利明献　00000000
　　　　　　　　　　000000000000000000000000
　　　　　　　　　　00000000000000000000000000000000000
相對人即債　聯邦商業銀行股份有限公司
權人　　　　　　　　000000000000000000000000000000000000
0000000000000000000000000000000000000000000000000000000
法定代理人　林鴻聯　00000000
代　理　人　陳俊嘉　00000000000000000000000000000000000
相對人即債　台北富邦商業銀行股份有限公司
權人　　　　　　　　000000000000000000000000000000000000
法定代理人　程耀輝　00000000
　　　　　　　　　　000000000000000000000000
　　　　　　　　　　00000000000000000000000000000000000
相對人即債　臺灣銀行股份有限公司
權人　　　　　　　　00000000000000000000000000000000000
法定代理人　許志文　00000000
代　理　人　劉明杰　00000000000000000000000000
上列聲請人即債務人因消費者債務清理事件聲請免責，本院裁定
如下：
    主  文
聲請人即債務人沈娜瑱（原名：沈宥均）不予免責。
    理  由
一、本案基礎事實
　　查聲請人即債務人於民國108年7月5日聲請更生，經本院以1
    08年度消債更字第235號裁定自109年1月14日下午4時開始更
    生程序，其後聲請人所提更生方案未獲可決及認可，而於10
    9年12月21日轉清算程序，經本院以109年度消債清字第336
    號裁定自110年1月12日下午4時開始清算程序，嗣因財產不
    敷清償相關債務及費用，本院乃於110年4月23日以110年度
    司執消債清字第8號裁定終結清算程序確定，而普通債權人
    未同意免責。
二、本件經本院裁定終結清算程序確定，依消費者債務清理條例
    第132條、第133條、第134條之規定，本院應就聲請人是否
    應予免責（即無前開條例第133條、第134條規定之要件）進
    行審理，茲說明如下：
　㈠消債條例第133條前段
　1.本院裁定開始清算程序後，聲請人之財產及所得
　　⑴聲請人的財產
　　　查聲請人僅有薪資所得（詳後述），其名下無財產，亦未
      領取社會補助、津貼等情，有稅務電子閘門財產所得調件
      明細表、低收入戶/中低收入戶/中低老年人生活津貼管理
      /身障者生活補助/單親家庭子女生活教育補助表、勞動部
      勞工保險局函、高雄市政府都市發展局函、勞動部勞動力
      發展署高屏澎東分署函在卷可資認定（見院卷第7-14頁、
      第44-44頁、第47頁、第33-40頁）。
　　⑵聲請人之所得
　　　查聲請人主張：我仍在堡騰農產企業行工作，月薪新臺幣
      （下同）25000元等語（見院卷第51-52頁）。則自110年1
      月12日開始清算程序起至110年10月6日本院調查期日止，
      以月為單位計算，聲請人所得總額為250000元（見院卷第
      53頁計算表）。
　2.本院裁定開始清算程序後，聲請人之支出
　　⑴依衛福部社會司公告110年度高雄市最低生活費為13341元
      ，依消債條例第64條之2第1項、第2項之規定，聲請人、
      受扶養者之最低生活費用應以前開高雄市每月最低生活費
      用金額1.2倍計算即16009元做為計算基準數額。
　　⑵聲請人主張：我與妹妹租屋同住，小孩已成年等語（見院
      卷第51頁）。參酌前開說明，聲請人之最低生活費即以前
      述金額為計算基準。自110年1月12日開始清算程序起至11
      0年10月6日本院調查期日止，以月為單位計算，聲請人最
      低生活費總額為160090元（見院卷第53頁計算表）。
　3.本院裁定開始清算程序後，聲請人之所得餘額
　　依據上開證據，聲請人前開所得總額扣除個人最低生活費總
    額後，尚有餘額89910元（見院卷第53頁計算表）。
　㈡消債條例第133條後段
　　聲請人於聲請清算前2年期間，可處分所得總額每月25000元
    ，扣除個人必要生活費15719元、母親扶養費1847元後，尚
    有餘額7434元等情，為聲請人所不爭執（見院卷第51頁），
    亦為本院108年度消債更字第235號裁定認定在案，則聲請人
    於聲請清算前2年期間所得餘額為178416元（計算式：7434×
    24=178416）；又普通債權人於清算程序中均未受償乙節，
    亦有110年度司執消債清字第8號裁定、債權表在卷可參（見
    院卷第2頁、司執消債清字卷第51-52頁）。可認聲請人於本
    院裁定開始清算程序後，其所得總額扣除個人最低生活費總
    額後仍有餘額，且普通債權人受分配總額（0元）低於聲請
    清算前2年期間之可處分所得餘額，應已符合消債條例第133
    條所規定不免責事由。
  ㈢消債條例第134條部分
　1.查聲請人曾於108、109年度各出國1次之紀錄，此有入出境
    查詢表在卷可參（見院卷第6頁），惟衡情該次出國所負債
    務總額，尚難認逾聲請清算時無擔保及無優先權債務（金額
    1872760元；見司執消債清卷第51-52頁)之半數，而生開始
    本件清算之原因。
　2.本院復查無聲請人有消債條例第134條所列其他各款應不免
    責事由，且債權人亦未提出聲請人有何符合消債條例第134
    條各款所規定之事證供本院參酌，故應認聲請人並無消債條
    例第134條所定不免責事由之存在。
三、綜上所述，債務人既有消債條例第133 條不應免責之事由，
    復未經普通債權人全體同意其免責，揆諸首揭規定，本件聲
    請人應不免責，爰裁定如主文。
四、另債務人因消債條例第133 條之情形，受不免責之裁定確定
    後，繼續清償達該條規定之數額，且各普通債權人受償額均
    達其應受分配額時，依消債條例第141 條之規定，債務人得
    再聲請法院裁定免責。又法院為不免責之裁定確定後，債務
    人繼續清償債務，而各普通債權人受償額均達其債權額之20
    % 以上者，依消債條例第142 條規定，可再行聲請法院裁定
    免責，附此敘明。
中　　華　　民　　國　 110　　年　　11　　月　　19　　日
              　　民事庭　　法　官　賴寶合
上為正本係照原本作成
如不服本裁定，應於裁定送達後10日內，以書狀向本院提出抗告
，並繳納抗告費新臺幣1千元
中　　華　　民　　國　 110　　年　　11　　月　　19　　日
  　                        書記官　胡美儀
附錄
一、債務人繼續清償得聲請法院裁定免責之規定：
　　消費者債務清理條例第141條
　　債務人因第 133 條之情形，受不免責之裁定確定後，繼續
　　清償達該條規定之數額，且各普通債權人受償額均達其應受
　　分配額時，得聲請法院裁定免責。　　
    消費者債務清理條例第142條
　　法院為不免責或撤銷免責之裁定確定後，債務人繼續清償債
　　務，而各普通債權人受償額均達其債權額之 20% 以上者，
　　法院得依債務人之聲請裁定免責。
二、債務人嗣後聲請裁定免責時，須繼續清償各普通債權之最低
    應受分配額。